Mateo Arenas Chaverra

9

Itagüí, Antioquia



300 425 5317



mateoarch@hotmail.com



PERFIL

Ingeniero de Sistemas con más de 6 años de experiencia en el desarrollo de aplicaciones web y sólidos conocimientos en tecnologías clave como Java, Spring Boot en aplicaciones con arquitectura hexagonal, Servicios API REST y SOAP. Experiencia en bases de datos Oracle, Postgres y SQL. Habilidades en DevOps, incluyendo despliegue e integración continua en Azure DevOps, y manejo de control de versiones con Git y GitHub para una eficiente gestión del código. Experiencia en la creación de pruebas unitarias usando JUnit y Mockito, documentación con Swagger y escaneo de código con Sonar. Manejo de Zaproxy para comprobación de reglas de seguridad OWASP, utilizacion de JMeter para realizar pruebas de carga y estrés. Conocimiento en despliegue de aplicaciones en tiendas de Google Play Console y en App Store Conect. Además, tengo experiencia en el manejo de tecnologías de contenedores y orquestación, incluyendo Docker, Kubernetes y OpenShift.

Destaco por mi espíritu emprendedor y mi pasión por el aprendizaje continuo, lo que me permite adaptarme rápidamente y desempeñarme eficazmente en las tareas asignadas. Busco oportunidades para aplicar y expandir mis conocimientos en un entorno dinámico y desafiante.

EDUCACIÓN

2013-02 - 2017-11 Medellín - Colombia Tecnología, Tecnólogo de Sistemas de Información

Instituto Tecnológico Metropolitano (ITM)

2018-02 -- 2018-02 Medellín - Colombia

Ingeniería, Ingeniero de Sistemas de Información

Instituto Tecnológico Metropolitano (ITM)

2020-08 -- 2020-10 Medellín - Colombia Diplomado, Seguridad Informatica

Instituto Tecnológico Metropolitano (ITM)

EXPERIENCIA PROFESIONAL

De 04/2018 a 07/2020 (Medellín, Col)

SERVISOFT S.A | DESARROLLADOR DE SOFTWARE

Tareas realizadas:

- Programación de soluciones de software ajustadas a las especificaciones y mejores prácticas.
- Análisis y resolución de problemas técnicos en software existente.
- Evaluación de software, detección de errores y desarrollo de soluciones para su optimización.
- Participación en la planificación y estimación de tiempos y recursos.
- Mantenimiento de los sistemas existentes y corrección de defectos en el código.

De 07/2020 a 02/2021 (Medellín, Col)

ADA S.A | DESARROLLADOR DE SOFTWARE

Tareas realizadas:

- Diseño y desarrollo de algoritmos y estructuras de datos eficientes.
- Cumplimiento de requerimientos y metodologías de software, y control y garantía de la calidad.
- Análisis y resolución de problemas técnicos en software existente.
- Participación en la planificación y estimación de tiempos y recursos.
- Desarrollo e implementación de aplicaciones y sistemas informáticos.

De 03/2021 Actualmente (Medellín, Col)

ONNOVACION S.A.S | ANALISTA DEVOPS

Tareas realizadas:

- Desarrollo e implementación de aplicaciones y sistemas informáticos.
- Evaluación de software, detección de errores y desarrollo de soluciones para su optimización.
- Optimización del rendimiento y escalabilidad de aplicaciones y sistemas.
- Integración de sistemas y aplicaciones mediante APIs y servicios web.
- Investigación y adopción de nuevas tecnologías y metodologías de desarrollo.
- Programación de soluciones de software ajustadas a las especificaciones y mejores prácticas.
- Configuración y administración de entornos de desarrollo y producción.
- Ejecución de planes de pruebas unitarias, y de pruebas funcionales y no funcionales.
- Participación en la definición de arquitecturas y patrones de diseño.
- Implementación de prácticas de seguridad y protección de datos.

HABILIDADES

- Azure DevOps
- Arquitectura Hexagonal
- Api REST y SOAP
- · Oracle, Postgress, SQL
- Java Spring Boot
- Docker, Kubernetes, OpenShift
- Pruebas Unitarias, JUnit y Mockito
- Habilidades comunicativas
- Trabajo en equipo
- Capacidad de aprendizaje

IDIOMAS

Inglés A2, en formación

REFERENCIAS

Katerynne Gómez Torres

Gestora Comercial Leasing, Banco de Occidente 317 456 3690

Jose Miguel Solis

Analista DevOps, Onnovacion S.A.S 313 571 7186

Oscar Duvan Florez

Arquitecto de Soluciones, Onnovacion S.A.S 322 748 3220